Minutes et répertoires du notaire Jean I CHAPELLAIN, janvier 1580 - 24 octobre 1623 (étude XXXV)
Archives nationales
- Minutes de Jean I CHAPELLAIN, 1580 - 1693; MC/ET/XXXV/3 - MC/ET/XXXV/53
  - Minutes (inventaires après décès). 1593 - 1596, juillet, 1593 - juillet 1596; MC/ET/XXXV/41; Document détérioré.
    - Inventaire après décès de Jehanne Choart, veuve de Gilles Hervy, marchand, en la maison de la Croix Blanche, rue Saint-Denis., 18 janvier 1593; MC/ET/XXXV/41; 8 f.
      Fichier Bibliothèques.
      inventaire après décès; Saint-Denis (rue); Choart, Jehanne; Hervy, Gilles; commerçant
    - Inventaire après décès de Estiennette Charton, femme de Pierre Robin., 20 février 1593; MC/ET/XXXV/41; 6 f.
      inventaire après décès; Charton, Estiennette; Robin, Pierre
    - Inventaire après décès de Geneviève Parquin, femme de Loys Rogier, maître épinglier, en la maison de la Grimace, rue Montmartre., 20 août 1593; MC/ET/XXXV/41
      inventaire après décès; Montmartre (rue); Parquin, Geneviève; Rogier, Loys; forgeron
    - Inventaire après décès de Philippe de Presles, marchand fripier, grande rue de la Friperie., 19 octobre 1593; MC/ET/XXXV/41; 28 f.
      inventaire après décès; Presles, Philippe de; commerçant; brocanteur
    - Inventaire après décès de Symon Duperier, marchand fripier, maison des Trois Poissons, ayant issue rues de la Grande Friperie et de la Chaussetterie., 23 novembre 1593; MC/ET/XXXV/41; 7 f.
      La cote donnée par G. Wildenstein dans Le Goût pour la Peinture ... (ET/XXV/41) est erronée. La cote exacte est ET/XXXV/41.
      inventaire après décès; Grande-Friperie (rue de la); Chausseterie (passage); Duperier, Simon; commerçant; brocanteur
    - Inventaire après décès de Marye Le Bossu, veuve de Jacques Gobelin., 12 janvier 1594; MC/ET/XXXV/41
      La cote donnée par G. Wildenstein dans Le Goût pour la Peinture ... (ET/XXXV/41) est erronée. La cote exacte est ET/XXXV/41.
      inventaire après décès; Le Bossu, Marye; Gobelin, Jacques
    - Inventaire après décès de Martin Foing, marchand, rue Montmartre., 15 juillet 1596; MC/ET/XXXV/41; 11 f.
      inventaire après décès; Montmartre (rue); Foing, Martin; commerçant
  - Minutes (inventaires après décès). 1596 - 1598, MC/ET/XXXV/42; Document détérioré.
    1596 à 1568: inventaires après décès.
    - BRION (Barbe de) § Inventaire après décès de Barbe de B. à la requête de Nicolas de Longuejoe, son mari; en une maison rue Courtauvillain; 3 tabl., 7 mars 1596; MC/ET/XXXV/42; 29 ff
      inventaire; Brion, Barbe de
    - YON (Robert) bourgeois de Paris § Inventaire après décès de Robert YON à la requête de Gillette Germain, sa veuve en une maison rue du Séjour., 2 avril 1596; MC/ET/XXXV/42; 20 fol.
      inventaire; Yon, Robert
    - Inventaire après décès de Jehanne Bonnye, femme d'Henry Voisin, marchand, maison du Saumon, rue des Précheurs., 16 mai 1596; MC/ET/XXXV/42; 11 f.
      inventaire après décès; Bonnye, Jehanne; Voisin, Henry; commerçant
    - ROUGER (Richard) marchand de vins. § Inventaire après décès de Richard ROUGER à la requête de François Dargent; en une maison rue Montmartre, 27 juin 1596; MC/ET/XXXV/42; 19 ff
      inventaire; Rouger, Richard
    - Inventaire après décès de Gérard de Paris et Marguerite Costeblanche, sa femme, rue des Prouvaires., septembre 1596; MC/ET/XXXV/42; 5 f.
      inventaire après décès; Prouvaires (rue des); Paris, Gérard de; Costeblanche, Marguerite
    - PYOT (François) marchand de soie, b. de Paris § Inventaire après décès de François PYOT à la requête de Denise Leconte, sa veuve, en la maison de la Croix blanche rue Saint-Denis., 12 septembre 1596; MC/ET/XXXV/42
      inventaire; Pyot, François
    - Inventaire après décès de Estienne Troullet, crieur de vieux drapeaux, rue des Lavandières., 18 novembre 1596; MC/ET/XXXV/42; 3 f.
      inventaire après décès; Lavandières (rue des); Troullet, Estienne
    - Inventaire après décès de Aymery Hartault, marchand, rue Montmartre., 13 décembre 1596; MC/ET/XXXV/42; 6 f.
      inventaire après décès; Montmartre (rue); Hartault, Aymery; commerçant
    - Inventaire après décès de Pierre (?) Gourgouron, juré du roi es oeuvres de maçonnerie, rue de la Harpe., 17 décembre 1596; MC/ET/XXXV/42; 7 f.
      inventaire après décès; Harpe (rue de la); Gourgouron, Pierre; maçon
    - Inventaire après décès de Antoine de Baule, charpentier de la Grande Cognée, rue du Boulloir., 2 janvier 1597; MC/ET/XXXV/42; 4 f.
      inventaire après décès; Baule, Antoine de; charpentier
    - Inventaire après décès de Marie Fourmager, veuve de Savynien de Bellesannées, chauffecire héréditaire, en la chancellerie de France; maison faisant le coin de la rue des Vieilles Estuves et des deux Ecus., 7 février 1597; MC/ET/XXXV/42; 21 f.
      inventaire après décès; Deux-Ecus (rue des); Fourmager, Marie; Bellesannées, Savynien de
    - Inventaire après décès de Nicolas Pidou, marchand mercier, pointe et paroisse Saint-Eustache., 3 avril 1597; MC/ET/XXXV/42; 9 f.
      inventaire après décès; Pointe-Saint-Eustache (carrefour de la); Pidou, Nicolas; commerçant
    - Inventaire après décès de Nicole Roidelo, femme de Jean Lobbé, maître tavernier, maison de l'image Saint-Brice, rue de la Tonnellerie., 20 mai 1597; MC/ET/XXXV/42; 2 f.
      inventaire après décès; Tonnellerie (rue de la); Roidelo, Nicole; Lobbé, Jean; restaurateur
    - Inventaire après décès de Pierre Lesueur., 21 mai 1597; MC/ET/XXXV/42; 2-f.
      inventaire après décès; Lesueur, Pierre
    - Inventaire après décès de Catherine Delaistre, veuve de Robert Robineau, receveur général en la cour des Monnaies, rue des Cinq Diamants., 28 mai 1597; MC/ET/XXXV/42; 33 f.
      inventaire après décès; Cinq-Diamants (rue des); Delaistre, Catherine; Robineau, Robert
    - Inventaire après décès de Jeanne Grenet, veuve en premières noces de Martin Salambier, maître jardinier maraicher, et en secondes noces de Jacques Mousset, au faubourg Montmartre., 13 août 1597; MC/ET/XXXV/42; 7 f.
      inventaire après décès; Montmartre (faubourg); Grenet, Jeanne; Salambier, Martin; Mousset, Jacques; jardinier
    - Inventaire après décès de Pierre Gaumont, archer des gardes du duc de Montpensier, rue des Vieux Augustins., 9 septembre 1597; MC/ET/XXXV/42; 2 f.
      inventaire après décès; Vieux-Augustins (rue des); Montpensier, Henri de Bourbon (1573-1608, duc de); Gaumont, Pierre
    - Inventaire après décès de François Feuchy, marchand fripier, et Marie Cochet, sa femme, rue de la Friperie., 8 octobre 1597; MC/ET/XXXV/42; 9 f.
      inventaire après décès; Grande-Friperie (rue de la); Feuchy, François; Cochet, Marie; commerçant; brocanteur
    - Inventaire après décès de Marie Gervais, femme de Pierre Vallet, brodeur du roi, rue Quiquetonne, et en présence de Germain Gousse, procureur au Chatelet de Paris., 16 octobre 1597; MC/ET/XXXV/42
      inventaire après décès; Quiquetonne (rue); Gervais, Marie; Vallet, Pierre; Gousse, Germain
    - Inventaire après décès de Richard Rouget, marchand de vins, rue de Montmartre., 2 janvier 1598; MC/ET/XXXV/42; 4 f.
      inventaire après décès; Montmartre (rue); Rouget, Richard; commerçant
    - Inventaire après décès de Jean Depresles, sergent à verge au Châtelet, maison de la Fleur de Lys, rue de la Truanderie., 16 février 1598; MC/ET/XXXV/42; 11 f.
      inventaire après décès; Grande-Truanderie (rue de la); Depresles, Jean; auxiliaire de justice
    - Inventaire après décès de Germaine Le Trot, femme de Symon Corny, maître patissier oublayer, carrefour de la Croix neuve, paroisse Saint-Eustache., 12 mars 1598; MC/ET/XXXV/42; 12 f.
      inventaire après décès; Saint-Eustache (paroisse); Le Trot, Germaine; Corny, Symon
    - Inventaire après décès de Philippes Hérisson, marchand plâtrier, rue des Vieux-Augustins., 23 avril 1598; MC/ET/XXXV/42; 2 f.
      inventaire après décès; Vieux-Augustins (rue des); Hérisson, Philippes; commerçant
    - Inventaire après décès de Michel Boudet, compagnon boucher, rue Montmartre., 21 mai 1598; MC/ET/XXXV/42; 3 f.
      inventaire après décès; Montmartre (rue); Boudet, Michel; boucher
    - Inventaire après décès de Claude Autran, rue Montmartre., 2 juin 1598; MC/ET/XXXV/42; 4 f.
      inventaire après décès; Montmartre (rue); Autran, Claude
    - Inventaire après décès de Jean Guynet, maître orfèvre, pointe Saint-Eustache., 16 juillet 1598; MC/ET/XXXV/42; 10 f.
      inventaire après décès; Pointe-Saint-Eustache (carrefour de la); Guynet, Jean; orfèvre
    - Inventaire après décès de Martin Foing, marchand, maison rue Montmartre., 17 juillet 1598; MC/ET/XXXV/42; 9 f.
    - Inventaire après décès de Philbert Regnault, orfèvre, pointe Saint-Eustache., 29 août 1598; MC/ET/XXXV/42; 2 f.
      inventaire après décès; Pointe-Saint-Eustache (carrefour de la); Regnault, Philbert; orfèvre
  - Minutes (inventaires après décès). 1599 - 1602, MC/ET/XXXV/43
    1599, 1600 et 1602.
    - MARIANNELLE (Madeleine) § Inventaire à la requête de Robert YON et ses autres enfants, 1589; MC/ET/XXXV/43
      inventaire; Mariannelle, Madeleine
    - GALLOPIN (Pascal) maçon § Inventaire à la requête de Marguerite HEUDIER sa vve, 10 janvier 1589; MC/ET/XXXV/43
      inventaire; Gallopin, Pascal
    - DEPERIER (Marie) veuve de Claude GAILLARD marchand fripier § Inventaire, février 1589; MC/ET/XXXV/43
      inventaire; Deperier, Marie
    - DURANT (Germain) + maçon § Inventaire, 27 février 1589; MC/ET/XXXV/43
      inventaire; Durant, Germain
    - TOUTEVILLE (Marguerite) veuve de Adrien BERNARD tailleur d'habits § Inventaire, 24 juillet 1589; MC/ET/XXXV/43
      inventaire; Touteville, Marguerite
    - BAGORT (Claude) marchand maître apothicaire épicier bourgeois de Paris printe et paroisse Saint-Eustache § Inventaire, 1599; MC/ET/XXXV/43
      inventaire; Bagort, Claude
    - DU VAU (Antoinette) § Inventaire à la requête de Denis LE MAISTRE faiseur de formes à souliers, son mari, tuteur de ses 4 enfants mineurs, 21 janvier 1600; MC/ET/XXXV/43
      inventaire; Du Vau, Antoinette; Le Maistre, Denis
    - BADOUILLÉ (Nicole) veuve d'Etienne CUVIER marchand bourgeois de Paris § Inventaire en présence de Claude CUVIER marchand bourgeois de Paris son beau frère, 1er mars 1600; MC/ET/XXXV/43
      inventaire; Badouillé, Nicole; Cuvier, Etienne; Cuvier, Claude
    - MOUCHET (Jean) marchand épicier bourgeois de Paris § Inventaire à la requête de Marie GUYGNE sa veuve, 1602; MC/ET/XXXV/43
      inventaire; Mouchet, Jean; Guygne, Marie
    - LE BOSSU (Nicolas) marchand bourgeois de Paris § Inventaire à la requête de Marie DELACOURT son épouse tutrice de ses 5 enfants mineurs, 22 janvier 1602; MC/ET/XXXV/43
      inventaire; Le Bossu, Nicolas; Delacourt, Marie
    - LE PREUX (Etienne) § Inventaire à la requête de ses enfants, 19 avril 1602; MC/ET/XXXV/43
      inventaire; Le Preux, Etienne
    - NANET (Isabelle) veuve d'André LE MAIRE maître charron § Inventaire, 19 avril 1602; MC/ET/XXXV/43
      inventaire; Nanet, Isabelle; Le Maire, André
    - BENARD (Jacques) maître tisserand en toile rue Montmartre paroisse Saint-Eustache § Inventaire., 30 mai 1602; MC/ET/XXXV/43
      inventaire; Benard, Jacques
    - GUILLOT (Antoine) maître savetier r. du Colombier à Saint-Germain-des-Prés § mariage de Antoine GUILLOT fils de Marin G. manoeuvrier à Saint-Germain avec Marie PONTEVYE ( ?) Vve de Claude PALVESTRE ( ?) gagne denier, 11 septembre 1623; MC/ET/XXXV/43; fol. 164/vo/
      contrat de mariage; Guillot, Antoine
    - PARAMONT (Jean) § mariage de Jean PARAMONT fils de Mt. P. manouvrier rue Tireboudin paroisse Saint-Sauveur avec Jeanne LOUIS fille de Ja. L. maître Savetier, 4 octobre 1623; MC/ET/XXXV/43; fol. 177
      contrat de mariage; Paramont, Jean
  - Minutes (inventaires après décès). 1603 - 1605, MC/ET/XXXV/44
    1603 et 1605.
    - Inventaire après décès de Louise Roger, femme d'Antoine Le Conte, berger à Colombes, rue Montmartre., 1603; MC/ET/XXXV/44; 10 f.
      inventaire après décès; Montmartre (rue); Roger, Louise; Le Conte, Antoine; éleveur
    - Inventaire après décès de Nicolas Camart, marchand de vins, rue Frémenteau [à la requête de Claude FAY veuve de Denis CAMART et en présence de ses enfants]., 3 février 1603; MC/ET/XXXV/44; 10 f.
      inventaire après décès; Camart, Nicolas; Fay, Claude; Camart, Denis; commerçant
    - Inventaire après décès de Denis Viart, contrôleur provincial des guerres en Normandie, rue Coquillière [à la requête de ses enfants]., 12 février 1603; MC/ET/XXXV/44
      inventaire après décès; Coquillière (rue); Viart, Denis
    - Inventaire après décès de Durant Duchesne, vendeur de bétail à pied fourché au marché, rue de la Grande Truanderie [à la requête d'Anne CHESNART son épouse]., 4 mars 1603; MC/ET/XXXV/44; 41 f.
      inventaire après décès; Grande-Truanderie (rue de la); Duchesne, Durant; Chesnart, Anne
    - Inventaire après décès de Magdelaine Hutain, femme de Jean Delarue, marchand de vins, rue Montorgueil., 17 mars 1603; MC/ET/XXXV/44; 11 f.
      La date donnée par G. Wildenstein dans Le Goût pour la Peinture ... (17 mars 1604) est erronée. La date exacte est 17 mars 1603.
      inventaire après décès; Montorgueil (rue); Hutain, Magdelaine; Delarue, Jean; commerçant
    - DELARIVIERE (Claude) courtier de vins rue Saint-Honoré § Inventaire à la requête de Suzanne BLACHE, 13 juin 1603; MC/ET/XXXV/44
      inventaire; Delarivière, Claude; Blache, Suzanne
    - Inventaire après décès de Claude de La Rivière, courtier de vins, maison de la Fleur de Lys, rue Saint-Honoré., 14 juin 1603; MC/ET/XXXV/44; 9 f.
      inventaire après décès; Saint-Honoré (rue); La Rivière, Claude de; courtier
    - Inventaire après décès de Charles Choquart, avocat au Parlement, rue Montmartre., 17 juin 1603; MC/ET/XXXV/44; 29 f.
      inventaire après décès; Montmartre (rue); Choquart, Charles; avocat au parlement (Ancien Régime)
    - Inventaire après décès de Denise Quignon, rue de la Plâtrière servante de M Pidouy [conseiller au Parlement veuve de Nicolas GRILLIER maître tondeur de grands formes au faubourg Saint-Marcel]., 15 juillet 1603; MC/ET/XXXV/44; 4 f.
      inventaire après décès; Plâtrière (rue de la); Quignon, Denise; Pidouy, M; Grillier, Nicolas; employé de maison
    - Inventaire après décès de Jean Perdrier, [bourgeois de Paris], prévôt des monnaies, rue Montmartre [à la requête de Denise MARTIN son épouse]., 30 juillet 1603; MC/ET/XXXV/44; 7 pages de meubles, 1 gros cahier de titres et papier,
      inventaire après décès; Montmartre (rue); Perdrier, Jean; Martin, Denise
    - ROGER (Louise) épouse d'Antoine LECOMTE demeurant à Colombe veuve de J. LEMERCIER marchand à Corneville en Parisis § Inventaire; (partie supérieur de la 1er page déchirée), 5 novembre 1603; MC/ET/XXXV/44
      inventaire; Roger, Louise; Lecomte, Antoine; Lemercier, J.
    - GODELLE (Adrienne) Veuve de Claude BUÉE maître chandelier en suif § Inventaire, 1605; MC/ET/XXXV/44
      inventaire; Godelle, Adrienne; Buée, Claude
    - Inventaire après décès de Marguerite Rousselet., 1605; MC/ET/XXXV/44; 13 f.
      inventaire après décès; Rousselet, Marguerite
    - Inventaire après décès de Jeanne Flouent., 1605; MC/ET/XXXV/44; 9 f.
      inventaire après décès; Flouent, Jeanne
    - CRESSE (Laurent) marchand bourgeois de Paris § Inventaire à la requête de ses 3 enfants, 5 janvier 1605; MC/ET/XXXV/44
      inventaire; Cresse, Laurent
    - Inventaire après décès de Louise Briscard, [veuve de Pierre DEFLOE marchand frippier], femme de Claude Rebours, marchand, maître fripier, grande rue de la Friperie., 11 janvier 1605; MC/ET/XXXV/44; 27 f.
      inventaire après décès; Briscard, Louise; Rebours, Claude; Defloe, Pierre; commerçant; brocanteur
    - Inventaire après décès de Pierre Lemery, maître vinaigrier, rue Pavée [paroisse Saint-Sauveur] [à la requête de Jeanne TONNELIER son épouse En présence de J. LEMERY tisserand en toile près Neufchâtel en Normandie, son frère]., 22 février 1605; MC/ET/XXXV/44; 8 f.
      inventaire après décès; Pavée (rue); Lemery, Pierre; Tonnelier, Jeanne; Lemery, J.; vinaigrier
    - Inventaire après décès de Hilaire Rousseau, rue Montmartre, [veuve de J. GIBLET, marchand hôtelier] [à la requête de Jean LESNIER marchand hôtelier rue Montmartre son mari]., 24 mars 1605; MC/ET/XXXV/44; 10 f.
      inventaire après décès; Montmartre (rue); Rousseau, Hilaire; Giblet, J.; Lesnier, Jean
    - Inventaire après décès de Jeanne Mabille [+ 8 mars]., 8 mai 1605; MC/ET/XXXV/44; 2 f.
      inventaire après décès; Mabille, Jeanne
    - Inventaire après décès de Jeanne Poulpre, rue Beaurepaire [à la requête de Pierre LANSAISEUR gagne denier son mari, rue Montorgueil]., 12 mai 1605; MC/ET/XXXV/44; 5 f.
      inventaire après décès; Beaurepaire (rue); Poulpre, Jeanne
    - Inventaire après décès de Jean Le Trot, maître pâtissier oublyer, rue de la Fromagerie [à la requête de Françoise LE PREULX sa veuve]., 27 juin 1605; MC/ET/XXXV/44; 24 f.
      inventaire après décès; Fromagerie (rue de la); Le Trot, Jean; Le Preulx, Françoise
    - Inventaire après décès de Anne de Revel, veuve de Jean du Chef de la ville, conseiller du roi, auditeur en sa chambre des Comptes, rue Quiquetonne., 18 juillet 1605; MC/ET/XXXV/44; 29 f.
      inventaire après décès; Quiquetonne (rue); Revel, Anne de; Chef de la ville, Jean du
    - Inventaire après décès de Elisabeth Chartier., 30 juillet 1605; MC/ET/XXXV/44; 4 f.
      inventaire après décès; Chartier, Elisabeth
    - Inventaire après décès de Adrienne Godelle, veuve de Claude Buée, maître chandelier de suif, rue Quiquetonne., 12 septembre 1605; MC/ET/XXXV/44; 3 f.
      inventaire après décès; Quiquetonne (rue); Godelle, Adrienne; Buée, Claude; cirier
    - DE VAULX (Jacques) prêtre chapelain de Saint-Eustache § Inventaire, 27 septembre 1605; MC/ET/XXXV/44
      inventaire; De Vaulx, Jacques
    - Inventaire après décès de Jacques de Vaulx, prêtre, chapelain de l'église Saint-Eustache, maison des chapelains de Saint-Eustache, rue Montmartre., 27 septembre 1605; MC/ET/XXXV/44; 4 f.
      inventaire après décès; Montmartre (rue); Saint-Eustache (église); Vaulx, Jacques de; prêtre
  - Minutes (inventaires après décès). 1606, MC/ET/XXXV/45
    - Inventaire après décès de Françoys Le Presbtre, conseiller du roi au Châtelet et Claude Boyvin, sa femme, rue de l'Égyptienne [paroisse Saint-Eustache]., 17 janvier 1606; MC/ET/XXXV/45; 6 f.
      inventaire après décès; Egyptienne (rue de l'); Le Presbtre, Françoys; Boyvin, Claude
    - Inventaire après décès de Richard Hérondelle, maître orfèvre et Catherine Hébert, sa femme, rue de la Vieille Draperie [ paroisse Saint-Pierre-des-Arcis ]., 28 janvier 1606; MC/ET/XXXV/45; 8 f.
      Les oeuvres d'art sont mentionnées dans l'inventaire. [Bibliothèque, 10 livres].
      Fichier Bibliothèques.; Fichier Artisans XVIIe siècle.
      inventaire après décès; Vieille-Draperie (rue de la); Hérondelle, Richard; Hébert, Catherine; orfèvre
    - Inventaire après décès de Jeanne Le Mazur, femme de Jacques Gillier, cordonnier, maison de l'image Saint-Etienne, rue Beaurepaire [tuteur de ses enfants mineurs]., 4 février 1606; MC/ET/XXXV/45; 2 f.
      inventaire après décès; Beaurepaire (rue); Le Mazur, Jeanne; Gillier, Jacques; cordonnier
    - Inventaire après décès de Frémin de Bernaville, hacquetier en plâtre et Nicole Jean, sa femme, faubourg Montmartre., 14 février 1606; MC/ET/XXXV/45; 4 f.
      inventaire après décès; Montmartre (faubourg); Bernaville, Frémin de; Jean, Nicole
    - Inventaire après décès de Jeanne Fournier, femme de Pierre Aubry, marchand boucher, rue Montmartre [paroisse Saint-Eustache tuteur de ses 4 enfants]., 3 mars 1606; MC/ET/XXXV/45; 9 f.
      inventaire après décès; Montmartre (rue); Fournier, Jeanne; Aubry, Pierre; boucher
    - Inventaire après décès de Nicolas Gobelin, marchand drapier, rue de la Tonnellerie [à la requête d'Anne Boucher, sa veuve, tutrice des 3 enfants mineurs]., 29 mars 1606; MC/ET/XXXV/45; 66 f.
      Les oeuvres d'art sont mentionnées dans l'inventaire. [Bibliothèque]
      Fichier dit 'général' XVIIe-XVIIIe siècles.; Fichier Bibliothèques.
      inventaire après décès; Tonnellerie (rue de la); Gobelin, Nicolas; Boucher, Anne; négociant
    - Inventaire après décès de Marguerite Boucher, femme de François Bonnard, l'ainé, vendeur de poisson aux Halles, rue Saint-François., 4 avril 1606; MC/ET/XXXV/45; 18 f.
      inventaire après décès; Saint-François (rue); Boucher, Marguerite; Bonnard, François
    - Inventaire après décès de Jean Portehault, maître savetier, maison à l'enseigne du Fer de Moulin, rue Montmartre [paroisse Saint-Eustache] [à la requête de Jeanne GAILLARD sa veuve et de ses enfants]., 7 avril 1606; MC/ET/XXXV/45; 2 f.
      inventaire après décès; Montmartre (rue); Portehault, Jean; Gaillard, Jeanne; bottier
    - Inventaire après décès de Jeanne Desjardins, femme de Jean Deshayes, voiturier par terre, rue Saint-Saulveur., 2 juin 1606; MC/ET/XXXV/45; 3 f.
      inventaire après décès; Saint-Sauveur (rue); Desjardins, Jeanne; Deshayes, Jean; transporteur de marchandises
    - DUICQUE (Michelle) Veuve de Jean ROBERT § Inventaire, 19 juin 1606; MC/ET/XXXV/45
      inventaire; Duicque, Michelle; Robert, Jean
    - Inventaire après décès de Jean et Perrette Robert, à l'image Saint-Jacques, rue Saint-Honoré., 19 juin 1606; MC/ET/XXXV/45; 11 f.
      inventaire après décès; Saint-Jacques (image); Saint-Honoré (rue); Robert, Perrette; Robert, Jean
    - Inventaire après décès de Jean de Chardon, écuyer, rue de Béthisy [seigneur de la Tour, décédé dans les prisons de la Conciergerie le 16 février dernier]., 4 juillet 1606; MC/ET/XXXV/45; 4 f.
      inventaire après décès; Béthisy (rue); Chardon, Jean de
    - Inventaire après décès de Jacques Grivel, maître savetier, rue Saint-Honoré [devant l'Hôtel de Rambouillet] [à la requête d'Adenette COING sa veuve]., 30 août 1606; MC/ET/XXXV/45; 10 f.
      inventaire après décès; Saint-Honoré (rue); Grivel, Jacques; Coing, Adenette; bottier
    - Inventaire après décès de Antoinette Vergne, femme de Jean Marchais, capitaine archer des charrois de l'artillerie du roi, rue Montorgueil., 10 octobre 1606; MC/ET/XXXV/45; 11 f.
      inventaire après décès; Montorgueil (rue); Vergne, Antoinette; Marchais, Jean
    - Inventaire après décès de Jeanne Foucault, femme de Bernard Croquoison, maître boulanger, rue Saint-Honoré., 24 octobre 1606; MC/ET/XXXV/45; 10 f.
      inventaire après décès; Saint-Honoré (rue); Foucault, Jeanne; Croquoison, Bernard; boulanger
    - Inventaire après décès de Helayne Jacquet, femme d'André Paccalon, peintre, rue de la Heaulmerie, son mari, tuteur de ses 3 enfants. quelques tableaux., 22 novembre 1606; MC/ET/XXXV/45; 2 f.
      inventaire après décès; Heaumerie (rue de la); Jacquet, Helayne; Paccalon, André; peintre
    - Inventaire après décès de Jacques Delastre, [dit LESPINE], maître tailleur d'habits, rue Dufour [à la requête d'Alix CROISY son épouse]., 1er décembre 1606; MC/ET/XXXV/45; 8 f.
      inventaire après décès; Delastre, Jacques; Croisy, Alix; tailleur d'habits
  - Minutes (inventaires après décès). 1608, 5 décembre, 5 décembre 1608; MC/ET/XXXV/46
    - DELAMONTAIGNE (Jeanne) Veuve en seconde noce de Jacob CARON maître cordonnier § Inventaire à la requête de Michel BERNIS maître cordonnier, son mari, 5 octobre 1608; MC/ET/XXXV/46
      inventaire; Delamontaigne, Jeanne; Caron, Jacob; Bernis, Michel
    - Inventaire après décès de Jeanne de la Montaigne, femme de Michel Bernis, maître cordonnier, rue Saint-Honoré., 5 décembre 1608; MC/ET/XXXV/46; 10 f.
      inventaire après décès; Saint-Honoré (rue); Montaigne, Jeanne de la; Bernis, Michel; cordonnier
  - Minutes (inventaires après décès). 1612, MC/ET/XXXV/47
    - CHEURRON (Perrette) § Inventaire à la requête de Claude BUSSIER son épouse marchand b de P, 5 mai 1612; MC/ET/XXXV/47
      inventaire; Cheurron, Perrette